# 求助陈版主，账面价值为 0 的非货币性资产交换账务处理及审计问题

提问人：willadi 时间：2021-11-05 14:33:06
假设某企业用一个药号（账面价值为 0 ）与另外一家企业无形资产进行交换，换入的无形资产评估价值为 1500 万元，换出资产目前资产评估价值为1000 万元。问题（ 1 ）关于是否准则适用性问题，如果由于前期企业将研发支出全部费用化，导致企业换出资产账面价值为 0 且未作为资产列报于企业的资产负债表，是否不适用《企业会计准则第 7 号——非货币性资产交换》？如果不适用非货币性资产交换准则，应适用那个准则处理？根据《企业会计准则第 7 号——非货币性资产交换》应用指南（二）涉及非货币性资产但不属于本准则规范范围的情形“企业用于交换的资产目前尚不存在或尚不属于本企业的，适用其他相关会计准则。根据本准则的规定，企业用于非货币性资产交换的非货币性资产应当符合资产的定义并满足资产的确认条件，且作为资产列报于企业的资产负债表上。企业用于交换的资产目前尚不存在或尚不属于本企业的情形，不属于本准则规范的非货币性资产交换。”问题（ 2 ）如果该项交换适用《企业会计准则第 7 号——非货币性资产交换》，对于该项交换是否具有商业实质，项目组应如何设计及实施审计程序予以应对？

回答人：chenyiwei
1 、是否适用非货币性资产交换准则，只是名义问题，关键是对交易是否具有商业实质的判断。账面价值为零的资产也是资产，符合资产的定义，只不过会计上的账面价值为零。
2 、建议考虑换入和换出资产的用途、获利方式、产生经济利益的年限、相关经营活动的风险程度等，通过查阅市场信息、商业计划、参照预测性财务信息审核准则实施对未来现金流量的金额、时间和风险程度的评估程序，与换出资产相比较，以核实是否存在商业实质。